Inventaris van het archief van het Ministerie van Justitie: Centraal Afwikkelingsbureau van de voormalige Inspectie voor de Prijsbeheersing, eerst gevestigd te Rotterdam, later te 's-Gravenhage, 1946-1948
Nationaal Archief, Den Haag
Ministerie van Justitie: Centraal Afwikkelingsbureau van de voormalige Inspectie voor de Prijsbeheersing
Justitie / Prijsbeheersing
1946-1948
J26577
9 inventarisnummer(s); 0,50 meter
Normale geschreven, getypte en gedrukte documenten, geen bijzondere handschriften.
Nationaal Archief
Ministerie van Justitie / Centraal Afwikkelingsbureau van de voormalige Inspectie voor de Prijsbeheersing, 1946-1948
Het archief van het Centraal Afwikkelingsbureau van de voormalige Inspectie voor de Prijsbeheersing bevat financiële stukken, maandverslagen, ingekomen brieven met verzoek om informatie afkomstig uit het Centraal Afwikkelingsbureau, doorslagen van uitgaande brieven met daarin afschriften van veroordelingen opgelegd door de inspecties voor de prijsbeheersing ten tijde van de oorlog, ingekomen brieven van opsporingsorganen Bijzondere Rechtspleging om informatie en een nota betreffende de instelling, werkzaamheden en liquidatie van de organisatie.
Archiefvorming
Geschiedenis van de archiefvormer
Het Centraal Afwikkelingsbureau ressorteerde als buitendienst onder het Directoraat-Generaal van de Prijzen. Als zodanig fungeerde de voormalige Inspectie voor de Prijsbeheersing.
dDeze tekst is letterlijk overgenomen uit de Inventaris van het archief van het Directoraat-Generaal voor de Prijzen en voorgangers (1939) 1940 - 1956, toegangsnummer 2.06.082, pag. 32.
Geschiedenis van het archiefbeheer
Archiefstukken uit de archieven van bepaalde voormalige regionale Inspecties voor de Prijsbeheersing werden via het Directoraat-Generaal van de Prijzen ter afwikkeling gezonden aan het Centraal Afwikkelingsbureau te Rotterdam. Daarmee werden die stukken regulier archiefstukken van het Centraal Afwikkelingsbureau. Uit de stukken blijkt niet dat gebruik is gemaakt van de registratuurkenmerken zoals die in gebruik waren bij het (centrale deel van het) Directoraat-Generaal van de Prijzen. Er is sprake van "bureaupraktijkorde". De stukken dragen naast de stempels van de voormalige regionale inspecties, het stempel van de voormalige inspectie te Rotterdam dat immers als Centraal Afwikkelingsbureau fungeerde. Er waren geen toegangen in het bestand aanwezig.
Deze tekst is letterlijk overgenomen uit de Inventaris van het archief van het Directoraat-Generaal voor de Prijzen en voorgangers (1939) 1940 - 1956, toegangsnummer 2.06.082, pag. 32.
De verwerving van het archief
Overbrenging van een overheidsarchief
Inhoud en structuur van het archief
Selectie en vernietiging
Een groot deel van de stukken betrof afwikkeling van financiële, personele en organisatorische zaken van de voormalige regionale Inspecties voor de Prijsbeheersing, waarvan veel voor vernietiging vatbaar was.
Deze tekst is letterlijk overgenomen uit de Inventaris van het archief van het Directoraat-Generaal voor de Prijzen en voorgangers (1939) 1940 - 1956, toegangsnummer 2.06.082, pag. 32.
Aanwijzingen voor de gebruiker
Openbaarheidsbeperkingen
Volledig openbaar.
Materiële beperkingen
Het archief kent geen beperkingen voor het raadplegen van stukken als gevolg van slechte materiële staat.
Een enkel stuk kan in slechte staat verkeren, wat tot gevolg heeft dat het niet geraadpleegd kan worden.
Aanvraaginstructie
Openbare archiefstukken kunnen online worden aangevraagd en gereserveerd. U kunt dit ook via de terminals in de studiezaal van het Nationaal Archief doen. Om te kunnen reserveren dient u de volgende stappen te volgen:
Creëer een account of log in.
Selecteer in de archiefinventaris een archiefstuk.
Klik op ‘Reserveer’ en kies een tijdstip van inzage.
Verwant materiaal
Beschikbaarheid van kopieën
Inventarisnummers van dit archief zijn niet in kopievorm beschikbaar
Afgescheiden archiefmateriaal
Inventaris van het archief van het Directoraat-Generaal voor de Prijzen en voorgangers (1939) 1940 - 1956, toegangsnummer 2.06.08, inv. nrs. 1307, 1308 en 1309
Beschrijving van de series en archiefbestanddelen
- Stukken betreffende de financiële afwikkeling van in beslag genomen goederen, 1946; ---; 1 omslag
  Aan te vragen met nummer toegang 2.06.082, inv.nr. 1307
- Maandverslagen over juli, november en december 1946, 1946-1947; ---; 1 omslag
  Aan te vragen met nummer toegang 2.06.082, inv.nr. 1308
- Ingekomen brieven met verzoeken om informatie uit de registers van het Centraal Afwikkelingsbureau te Rotterdam en minuten van uitgaande brieven met de verstrekte informatie door de Documentatie Afdeling van het Bureau Coördinatie bij het Centraal Afwikkelingsbureau., 1947-1948; 1; 1 pak
- Doorslagen van uitgaande brieven van de Documentatie Afdeling van het Bureau Coördinatie bij het Centraal Afwikkelingsbureau met afschriften van veroordelingen opgelegd door inspecties voor de prijsbeheersing ten tijde van de oorlog., 1947-1948.; 2-4; 1 omslag en 2 pakken
  - 1947 januari - juni, 2
  - 1947 juli - 1948 februari, 3
  - 1948 maart - mei, 4; 1 omslag
- Ingekomen brieven van opsporingsorganen Bijzondere Rechtspleging met verzoek om informatie aan het Centraal Afwikkelingsbureau van de voormalige Inspectie voor de Prijsbeheersing te Rotterdam, later te 's-Gravenhage., 1947-1948; 5-8; 4 pakken
  - 1947 februari - april, 5
  - 1947 mei - juni, 6
  - 1947 juli - oktober, 7
  - 1947 november - mei 1948, 8
- Nota betreffende de instelling, werkzaamheden en liquidatie., 1949; ---; 1 stuk
  Aan te vragen met nummer toegang 2.06.082, inv.nr. 1309